【裁判字號】    97,交抗,225
【裁判日期】    970304
【裁判案由】    聲明異議
【裁判全文】
臺灣高等法院臺中分院刑事裁定         97年度交抗字第225號
抗  告  人  交通部公路總局臺中區監理所豐原監理站
代  表  人  乙○○
受  處分人  甲○○
                      號
上列抗告人因受處分人聲明異議案件，不服臺灣臺中地方法院中
華民國97年1月21日所為裁定（96 年度交聲字第1509號）提起抗
告，本院裁定如下:
    主  文
抗告駁回。
    理  由
一、本件經本院審理結果，認第一審裁定並無不當，應予維持，
    並引用第一審裁定記載之理由（如附件）。
二、抗告意旨略稱：有關酒駕違規之裁罰依據係道路交通管理處
    罰條例第三十五條第一項第一款：「汽車駕駛人，駕駛汽車
    經測試檢定有下列情形之一者，處新臺幣一萬五千元以上六
    萬元以下罰鍰，並當場移置保管該汽車及吊扣其駕駛執照一
    年˙˙˙一、酒精濃度超過規定標準」，是本件自應吊扣受
    處分人甲○○之職業大貨車駕駛執照拾貳個月云云。惟按九
    十四年十二月十四日修正前道路交通管理處罰條例第六十八
    條原規定：「汽車駕駛人，因違反本條例及道路交通安全規
    則之規定，受吊扣或吊銷駕駛執照處分時，吊扣或吊銷其持
    有各級車類之駕駛執照」，業經修正為：「汽車駕駛人，因
    違反本條例及道路交通安全規則之規定，受吊銷駕駛執照處
    分時，吊銷其持有各級車類之駕駛執照」，並由行政院於九
    十五年二月二十七日以行政院院臺交字第0950082898號令發
    布定自九十五年三月一日施行。考其修正理由乃因舊法將違
    法或違規駕駛人所持有各級車類之駕駛執照一併吊扣或吊銷
    失之苛酷，影響人民工作及生活甚鉅，故為上開修正。是依
    前開修正後道路交通管理處罰條例第六十八條規定，受吊扣
    駕駛執照處分時，不再吊扣其持有各級車類之駕駛執照，僅
    於受吊銷駕駛執照處分時，始吊銷其持有各級車類之駕駛執
    照，而限縮原條文之適用範圍，是受吊扣駕駛執照處分即不
    在本條規定適用之列甚明。而本件受處分人交通違規時間為
    九十六年十二月八日凌晨零時十五分許，原處分機關於九十
    六年十二月十日裁決時，自應依修正後之道路交通管理處罰
    條例第六十八條規定裁處，始為適法。經查，本件受處分人
    所領有者乃職業大貨車駕駛執照，而依修正後道路交通管理
    處罰條例第六十八條規定，受吊扣駕駛執照處分時，已不得
    再吊扣受處分人所持有各級車類之駕駛執照。原處分不察，
    誤認該處分及於受處分人所持有各級車類之駕駛執照，而裁
    處吊扣受處分人所持有之職業大貨車駕駛執照，即非合法。
    原審因認受處分人就原處分關於吊扣職業大客車駕駛執照十
    二個月部分之聲明異議為有理由，而將該部分撤銷，並就該
    撤銷部分諭知受處分人不罰，核無違誤。抗告意旨認依道路
    交通管理處罰條例第三十五條第一項第一款規定，可吊扣受
    處分人職業大客車駕駛執照十二個月，顯有誤認，其抗告為
    無理由，應予駁回。
三、據上論結，應依道路交通案件處理辦法第二十六條，刑事訴
    訟法第四百十二條，裁定如主文。
中    華    民    國    97    年    3     月    4     日
            刑事第四庭    審判長法  官  洪  耀  宗
                                法  官  陳  欣  安
                                法  官  江  德  千
上列正本證明與原本無異。
不得再抗告。
                                書記官  吳  麗  琴
中    華    民    國    97    年    3     月    4     日


司法院資訊處製作；財團法人民間司法改革基金會備份。
